臺灣宜蘭地方法院刑事判決　　　　　　　100年度易字第493號
公　訴　人　臺灣宜蘭地方法院檢察署檢察官
被　　　告　李俊義
上列被告因竊盜案件，經檢察官提起公訴（100年度偵字第1932
號），嗣於本院準備程序進行中，被告先就被訴事實為有罪之陳
述，經裁定進行簡式審判程序，本院判決如下：
    主  文
李俊義犯竊盜罪，累犯，處有期徒刑陸月，如易科罰金，以新臺
幣壹仟元折算壹日，扣案之鑰匙壹把，沒收之。又犯竊盜罪，累
犯，處有期徒刑肆月，如易科罰金，以新臺幣壹仟元折算壹日。
。應執行有期徒刑捌月，如易科罰金，以新臺幣壹仟元折算壹日
，扣案之鑰匙壹把，沒收之。
    犯罪事實及理由
一、犯罪事實：
    李俊義前因毒品危害防制條例案件，經本院以97年度訴字第
    578號判決判處有期徒刑七月、七月，應執行有期徒刑一年
    確定，經與他罪接續執行後，甫於99年10月9日縮刑期滿執
    行完畢。詎李俊義猶不知悔改，分別為下列竊盜犯行：
（一）李俊義基於意圖為自己不法所有之竊盜犯意，於民國100
      年4月27日上午6時許，在宜蘭縣羅東鎮○○路○段252巷22
      號，以自備之鑰匙一把竊取王志宏母親所使用之車號LEF-
      491號重型機車一輛，得手後供己代步之用。
（二）李俊義基於意圖為自己不法所有之竊盜犯意，於100年4月
      27日上午7時許，騎駛上開竊得之車號LEF-491號重型機車
      至宜蘭縣宜羅東鎮○○路217號前，見陳聰祥停放於該處
      之9T-4420號自用小貨車無人看管，即徒手竊取陳聰祥放
      置於該自用小貨車內之電鑽一具得手，惟尚未及離開現場
      ，即為巡邏員警當場查獲，並扣得該電鑽及竊取機車所用
      之鑰匙一把。
    案經宜蘭縣政府警察局羅東分局報請臺灣宜蘭地方法院檢察
    署檢察官偵查起訴，嗣於本院準備程序進行中，被告先就被
    訴事實為有罪之陳述，經裁定進行簡式審判程序。
二、證據：
（一）被告李俊義於警詢、檢察官偵訊及本院審理時之自白。
（二）證人王志宏於警詢時之證詞。
（三）證人即被害人陳聰祥於警詢時之證詞。
（四）贓物認領保管單一件（王志宏）。
（五）贓物認領保管單一件（陳聰祥）。
（六）車輛協尋電腦輸入單、車輛尋獲電腦輸入單各一件。
（七）竊案現場照片四張。
三、核被告李俊義事實欄（一）（二）之所為，均係犯刑法第32
    0第1項之竊盜罪。被告有事實欄所載之前案紀錄，甫於99年
    10月9日縮刑期滿執行有期徒刑完畢之事實，有臺灣高等法
    院被告前案紀錄表在卷可稽，其於受徒刑之執行完畢後，五
    年以內故意再犯有期徒刑以上之本案二罪，俱為累犯，均應
    加重其刑。被告所犯上開二罪，犯意各別、行為互殊，應分
    論併罰。爰審酌被告之素行、智識程度；犯罪之動機、目的
    、手段；任意竊取他人代步工具機車、謀生工具電鑽，完全
    漠視法律規範，所為已嚴重侵害他人財產權，並破壞社會治
    安，行為惡性非輕；犯後態度及各被害人所受損害等一切情
    狀，暨檢察官、被告對於科刑範圍所表示之意見後，就其所
    犯二罪，酌情依序量處如主文所示之刑【就事實欄（二）之
    罪，檢察官雖求為判處被告有期徒刑六月，惟本院審酌上開
    各情後，認為此罪量處被告有期徒刑四月，已屬罰當其罪，
    檢察官此部分之求刑稍嫌過重，附此敘明。】，及諭知易科
    罰金之折算標準，並定其應執行之刑及諭知易科罰金之折算
    標準，以示警懲。至於扣案之鑰匙一把，為被告所有，供犯
    竊取機車所用之物，應依刑法第38條第1項第2款之規定，於
    其所犯事實欄（一）之竊盜罪下，宣告沒收之，並併執行之
    。另扣案之平口鉗一把，與本案被告犯行無關，爰不為沒收
    之宣告，附此敘明。
四、應適用之法條：
（一）刑事訴訟法第284條之1、第273條之1第1項，第299條第1
      項前段、第310條之2、第454條。
（二）刑法第320條第1項、第47條第1項、第41條第1項前段、第
      8項、第38條第1項第2款、第51條第5款，刑法施行法第1
      條之1。
五、本判決係依刑事訴訟法第310條之2、第454條製作，依法得
    僅記載當事人欄、主文、犯罪事實、證據名稱以及應適用之
    法條，其中犯罪事實、證據及應適用之法條，並得逕行引用
    檢察官起訴書所載。
六、如不服本件判決，得自收受送達之日起10日內，向本院提起
    上訴。
本案經檢察官陳錦雯到庭執行職務。
中    華    民    國    100    年    8     月    16    日
                  刑事第二庭法  官  劉家祥
以上正本證明與原本無異。
如不服本判決應於收受送達後十日內向本院提出上訴書狀，並應
敘述具體理由；其未敘述上述理由者，應於上訴期間屆滿後二十
日內向本院補提理由書(均須按他造當事人之人數附繕本)「切勿
逕送上級法院」。
                            書記官  葉書毓
中    華    民    國    100    年    8     月    16    日
附錄本案論罪科刑法條全文：
中華民國刑法第320條（普通竊盜罪、竊佔罪）
意圖為自己或第三人不法之所有，而竊取他人之動產者，為竊盜
罪，處5年以下有期徒刑、拘役或5百元以下罰金。
意圖為自己或第三人不法之利益，而竊佔他人之不動產者，依前
項之規定處斷。
前二項之未遂犯罰之。
中華民國刑法施行法第1條之1（罰金貨幣單位與罰鍰倍數）
中華民國九十四年一月七日刑法修正施行後，刑法分則編所定罰
金之貨幣單位為新臺幣。
九十四年一月七日刑法修正時，刑法分則編未修正之條文定有罰
金者，自九十四年一月七日刑法修正施行後，就其所定數額提高
為三十倍。但七十二年六月二十六日至九十四年一月七日新增或
修正之條文，就其所定數額提高為三倍。